臺灣臺中地方法院民事裁定
               111年度訴字第2307號
原      告  許貴茹  
被      告  蘇晴萱即儷妍國際企業社

            黃勁賓  
上二人
訴訟代理人  王奐淳律師            
上列當事人間請求損害賠償等事件，本院裁定如下：
    主  文
本件移送智慧財產法院。
    理  由
一、按訴訟之全部或一部，法院認為無管轄權者，應依原告之聲
    請或依職權以裁定移送於其管轄法院，民事訴訟法第28條第
    1 項定有明文。又依智慧財產案件審理法第7條、智慧財產
    法院組織法第3條第1款、第4款規定，智慧財產法院管轄案
    件為依專利法、商標法、著作權法、光碟管理條例、營業秘
    密法、積體電路電路布局保護法、植物品種及種苗法或公平
    交易法所保護之智慧財產權益所生之第一審及第二審民事訴
    訟事件，及其他依法律規定或經司法院指定由智慧財產法院
    管轄之案件。另因不當行使智慧財產權權利所生損害賠償爭
    議事件，及當事人以一訴主張單一或數項訴訟標的，其中主
    要部分涉及智慧財產權，如係基於同一原因事實而不宜割裂
    等民事事件，均為智慧財產權訴訟，而由智慧財產法院管轄
    。
二、本件原告起訴主張：被告二人在網路購物交易平台上販售「
    Li Yan玻尿酸保濕精華液」商品，然所販售之商品，不論是
    容器、包裝或用途，皆與原告所販售「Lily Rosee玻尿酸B1
    2保濕修護原液」相似，且於網路購物交易平台之同頁面刊
    載兩造所販售商品之廣告文字及圖片，同時偽稱其「Li Yan
    玻尿酸保濕精華液」商品亦具有SGS國家認證，及偽賣原告
    之商品，企圖混淆消費者之選購意願。即使消費者訂購「Li
    ly Rosee玻尿酸B12保濕修護原液」，被告仍以「Li Yan玻
    尿酸保濕精華液」出貨，而以不實手法欺瞞混淆消費者。被
    告上開所為，係屬欺罔、顯失公平且足以影響交易秩序之行
    為，其魚目混珠，榨取原告努力投入市場所取得之經濟利益
    ，致使原告收入減少。爰依公平交易法第25條、第30條、第
    33條及民法第184條第1項後段、第2項規定，訴請被告賠償
    及刊登判決書於日報全國版等語，有民事起訴狀可稽。足見
    本件訴訟乃係以一訴主張數項訴訟標的，又其中主要部分涉
    及公平交易法，基於同一原因事實，本不宜割裂，加以本件
    復無民事訴訟法第24、25條所定合意或擬制合意由本院管轄
    之情形，應屬智慧財產權訴訟，而應由智慧財產法院管轄。
    揆諸首開規定，爰裁定移送智慧財產法院。
中　　華　　民　　國　　111 　年　　9 　　月　　27　　日
                      民事第四庭  法  官  林宗成
以正本係照原本作成。
如對本裁定抗告須於裁定送達後10日內向本院提出抗告狀，並繳
納抗告費新臺幣1,000元。
中　　華　　民　　國　　111 　年　　9 　　月　　27　　日
                                  書記官  陳盟佳